臺灣高等法院高雄分院刑事判決　　　 100年度上訴字第1460號
上　訴　人
即　被　告　林欣怡
選任辯護人　張永昌律師
　　　　　　陳煜昇律師
上　訴　人
即　被　告　葉俊儀
選任辯護人　陳豐裕律師
　　　　　　陳魁元律師
上列上訴人因違反毒品危害防制條例案件，不服臺灣高雄地方法
院99年度訴字第1818號中華民國100 年5 月5 日第一審判決（起
訴案號：臺灣高雄地方法院檢察署99年度偵字第15693 、25354
號），提起上訴，暨檢察官移送併案審理（併辦案號：同署99年
度偵字第34501 號），本院判決如下：
     主  文
原判決關於葉俊儀部分撤銷。
葉俊儀幫助施用第二級毒品，處有期徒刑月，如易科罰金，以
新臺幣壹仟元折算壹日。
其他上訴駁回。
     事  實
一、林欣怡（綽號「紅豆」）明知甲基安非他命（起訴書誤載為
    安非他命，惟業經檢察官當庭更正，下列葉俊儀部分亦同。
    ）係毒品危害防制條例第2 條第2 項第2 款所列之第二級毒
    品，不得非法持有、販賣，竟與蘇惠君（已於民國99年9 月
    18日死亡，另由檢察官以99年度偵字第25354 號為不起訴處
    分確定）基於販賣第二級毒品甲基安非他命以營利之犯意聯
    絡，由蘇惠君提供甲基安非他命，林欣怡負責以其所有之門
    號0000000000號行動電話及蘇惠君所有之0000000000號行動
    電話與購毒者聯絡、商議買賣價格及交付方式，而於附表所
    示時間、地點，將第二級毒品甲基安非他命販賣予鄭吉祥、
    許福建、許振順、葉俊儀等人（販賣對象、數量、價格、時
    間、地點、聯絡方式等，均詳附表所示）。嗣警方接獲檢舉
    ，持搜索票於99年5 月5 日10時15分許，前往林欣怡位於高
    雄縣岡山鎮（現改制為高雄市岡山區，下同）公園西路30號
    4 樓住處搜索，並在其身上扣得第二級毒品甲基安非他命1
    包（驗後淨重1.134 公克），及林欣怡所有，供其販賣毒品
    甲基安非他命犯罪所用之門號0000000000號SIM 卡1 枚與SO
    NY ERICSSON 廠牌行動電話1 支；暨與林欣怡前開犯行無關
    之第三級毒品愷他命1 小包（毛重0.5 公克）、吸管2 支、
    門號0000000000號行動電話SIM 卡1 枚，始查悉上情。
二、葉俊儀明知甲基安非他命係毒品危害防制條例第2 條第2 項
    第2 款所列之第二級毒品，不得非法施用，於98年8 月10日
    17時49分22秒許，葉俊儀與黃才又電話聯繫時，黃才又提及
    欲向綽號「明仔」之方照明購買甲基安非他命以供施用，葉
    俊儀竟基於幫助施用第二級毒品甲基安非他命之犯意，代黃
    才又與方照明聯繫購毒事宜，並代其2 人約妥在葉俊儀位於
    高雄縣阿蓮鄉石安村（現改制為高雄市阿蓮區石安里）石安
    202 號住處交付毒品。嗣黃才又即於葉俊儀前開住處樓下，
    向與方照明具販賣第二級毒品犯意聯絡，而至該處交付毒品
    之真實姓名、年籍不詳之方照明成年女友，購得甲基安非他
    命1 包（重量約4 分之1 兩，俗稱「半半」），並當場交付
    新臺幣（下同）2,500 元予該名不詳女子。葉俊儀為警查獲
    後，供出前開毒品來源係方照明，並因而查獲方照明，始悉
    全情。
三、案經臺南市政府警察局移送臺灣高雄地方法院檢察署檢察官
    偵查起訴，暨移送併案審理。
     理  由
壹、證據能力方面：
    按傳聞法則之重要理論依據，在於傳聞證據未經當事人之反
    對詰問予以核實，乃予排斥，惟若當事人已放棄對原供述人
    之反對詰問權，於法院審判時表明同意該等傳聞證據可作為
    證據，基於證據資料愈豐富，愈有助於真實發現之理念，並
    貫徹刑事訴訟法修法加重當事人進行主義之精神，確認當事
    人對於證據能力有處分權之制度，傳聞證據經當事人同意作
    為證據，法院認為適當者，亦得為證據。本件上訴人即被告
    （下稱被告）林欣怡、葉俊儀及其等之辯護人，於本院準備
    程序時已表示對於檢察官起訴部分之證據，均同意有證據能
    力（見本院卷第59至62頁）；且於本院言詞辯論終結前，對
    於檢察官移送併辦部分，具有傳聞證據性質之證據，均已知
    其情，而未聲明異議。本院復斟酌各該證據並非非法取得，
    亦無證明力明顯過低之情形，以之作為證據，應屬適當，是
    依刑事訴訟法第159 條之5 第1 項、第2 項規定，應認該等
    證據均得採為證據。
貳、實體方面：
一、事實認定部分：
  (一)被告林欣怡部分：
    上開犯罪事實，迭據被告林欣怡於警詢、偵訊、原審及本院
    審理中，坦承不諱（見警一卷第15至19頁、偵卷第167 至17
    0 頁、審訴卷第88至90頁、原審卷167 頁、本院卷第128 頁
    正面），核與證人即購毒者許福建、許振順、葉俊儀、鄭吉
    祥分別於警詢、偵查中證述情節（許福建部分見偵卷第178
    至180 頁，許振順部分見警一卷第256 頁、偵卷第248 頁，
    葉俊儀部分見警一卷第221 至230 頁、偵卷第171 至175 頁
    ，鄭吉祥部分見警一卷第317 頁、第211 至212 頁）相符；
    並有門號00000000000 號行動電話之通訊監察譯文、門號00
    00000000號行動電話之通聯紀錄、搜索扣押筆錄、扣押物品
    目錄表、照片等件在卷可稽（依次見警一卷第42至44頁、第
    108 至214 頁、第237 至243 頁、第261 至268 頁、第325
    至332 頁、第370 至381 頁，偵卷第256 至325 頁，警一卷
    第22至24頁、第92至99頁）；復有扣案之門號0000000000號
    SIM 卡1 張與SONY ERICSSON 廠牌行動電話1 支可資佐證。
    另扣案之白色晶體1 包，經送鑑定結果，檢出第二級毒品甲
    基安非他命成分（驗後凈重1.134 公克），亦有高雄市立凱
    旋醫院99年11月29日高市凱醫驗字第14408 號濫用藥物成品
    檢驗鑑定書在卷可按（見審訴卷第23頁）。又販賣第二級毒
    品係違法行為，非可公然為之，且其法定刑責甚高，苟販賣
    者無利可圖，絕無甘冒被供出來源或遭檢警查緝法辦之風險
    ，而平價或低價甚或無利益販賣毒品之理，是被告林欣怡販
    賣甲基安非他命，係意在牟利，殆可認定。綜上，足認被告
    林欣怡前開任意性之自白，核與事實相符，自堪採為論罪科
    刑之依據。
  (二)被告葉俊儀部分：
  1.訊據被告葉俊儀對於上揭幫助證人黃才又施用第二級毒品甲
    基安非他命之犯罪事實，坦承不諱（見本院卷第127 頁正、
    反面），並經證人即購毒者黃才又於警詢及偵查中證述：98
    年8 月10日，我是先跟葉俊儀聯絡問價錢，他再去找燕巢鄉
    綽號「明仔」的男子，後來是「明仔」的女朋友前來跟我交
    易的，在葉俊儀家樓下拿安非他命給我等語（見15693 號偵
    卷第68頁正面、第240 至241 頁）明確；復有被告葉俊儀持
    用之門號0000000000號行動電話，於98年8 月10日17時49分
    22秒至同日19時14分50秒，分別與持用門號0000000000號之
    黃才又、持用門號0000000000號之綽號「明仔」之男子（「
    明仔」即係方照明，詳後述）相互通聯之通訊監察譯文在卷
    可資佐證（見99年度偵字第15693 號卷，下稱15693 號偵卷
    ，第191 至194 頁）。
  2.雖證人黃才又於偵查證稱：我有跟葉俊儀買過毒品，98年8
    月10日，是葉俊儀叫綽號「明仔」的女朋友來跟我交易的等
    語（見15693 號偵卷第68頁正面、第240 至241 頁）。惟被
    告葉俊儀否認前開毒品甲基安非他命係伊販賣予證人黃才又
    ，辯稱：當時是因為黃才又與「明仔」曾發生過衝突，黃才
    又不想跟「明仔」說話，所以才要我幫他問「明仔」有無毒
    品等語。經查：
  (1)99年8 月10日被告葉俊儀確係因證人黃才又欲購買毒品甲基
    安非他命之事，而以其所持用之門號0000000000號行動電話
    ，於98年8 月10日17時49分22秒至同日19時14分50秒，分別
    與持用門號0000000000號之黃才又、持用門號0000000000號
    之綽號「明仔」之男子聯絡之情，為被告所不爭執，並有各
    該通訊監察譯文在卷可稽（見15693 號偵卷第191 至194 頁
    ）。而前開通訊監察譯文內容分別為：「
  行動電話門號0000000000（被告葉俊儀）撥出與門號000000
    0000（證人黃才又）於98年8 月10日17時49分22秒之對話如
    下（見15693 號偵卷第191 頁）：
    葉俊儀：喂！
    黃才又：喂！你在那裡？
    葉俊儀：你娘雞巴，在家。
    黃才又：你又在什麼你娘雞巴？
    葉俊儀：被針刺到啦！
    黃才又：他有去拿嗎？
    葉俊儀：誰啦？
    黃才又：我忍到現在！
    葉俊儀：真的假的，這麼強？
    黃才又：真的！我不會打他，叫他不用怕。
    葉俊儀：你爸！讓你這撮，牽來牽去。
    黃才又：我沒有要打他，叫他不要怕。
    葉俊儀：你等一下要讓他死，等一下又要他怎樣。
    黃才又：沒有啦我現在是要跟他拿東西，半個。
    葉俊儀：半個多少錢？
    黃才又：看他要多少？
    葉俊儀：等一下出一出價錢又在幹。
    黃才又：不會啦！那是正常價。
    葉俊儀：本來就是要這樣，你要有現金喔。
    黃才又：你叫他不要死老爸啦！他如果有我拿現金。
    葉俊儀：原本這種東西就是要這樣。
    黃才又：好啦，他如果有我就拿現金去取。
    由上開通訊監察內容可知，98年8 月10日之甲基安非他命買
    賣，最先係由黃才又向被告表示黃才又欲向兩人均認識之某
    人購買「半個」甲基安非他命，被告表示需有現金，而黃才
    又表示，如果該人有貨，其願以現金購買，已堪認定。
  行動電話門號0000000000（被告葉俊儀）撥出與門號000000
    000 （『明仔』）於98年8 月10日17時51分17秒之對話如下
    （見15693 偵卷第191 至192 頁）：
    葉俊儀：喂！
    『明仔』：怎樣？
    葉俊儀：在那裡？
    『明仔』：在樓上。
    葉俊儀：人家要跟你調。
    『明仔』：你說什麼？
    葉俊儀：硬的。
    『明仔』：你說什麼
    葉俊儀：檳榔。
    『明仔』：先上來這裡，有事情找你。
    葉俊儀：那沒關係，我現在要載小孩去補習。
    『明仔』：你幾點有空？
    葉俊儀：我七點半有空。
    『明仔』：叫他去載。
    葉俊儀：我告訴你，有半包嗎？
    『明仔』：阿？
    葉俊儀：那要多少錢？
    『明仔』：-----。
    由上開通訊監察內容可知，被告於結束與黃才又通話後，立
    即撥打手機予綽號「明仔」之方照明，被告並明講係他人要
    向方照明購買「硬的」即甲基安非他命半包，並向方照明詢
    問價錢，方照明則要被告去方照明住處亦明。
  行動電話門號0000000000（被告葉俊儀）撥出與門號000000
    0000（證人黃才又）於98年8 月10日18時15分55秒之對話如
    下（見15693 號偵卷第192 頁）：
    葉俊儀：喂！
    黃才又：喂！
    葉俊儀：剩半半。
    黃才又：我要去哪裡跟你處理？
    葉俊儀：他現在還在燕巢。
    黃才又：他在燕巢，我們要在哪裡等候？
    葉俊儀：你要跟他處理。
    黃才又：不是啦！我要去哪裡等你？
    葉俊儀：我在家裡。在哪裡！
    黃才又：那我去你家，我要先載水去大嫂那裡。
  行動電話門號0000000000（被告葉俊儀）接入與門號000000
    0000（證人黃才又）於98年8 月10日19時6 分53秒之對話如
    下（見15693 號偵卷第193 頁）：
    葉俊儀：喂！
    黃才又：我在樓下。
    葉俊儀：上來。
    黃才又：喔。
    葉俊儀：上來。
    黃才又：他在樓上嗎？
    葉俊儀：沒有，上來啦！
    黃才又：喔。
    由上開2 通訊監察內容可知，被告與方照明連絡後，再打電
    話予黃才又，告知只剩「半半」甲基安非他命，並稱方照明
    現在燕巢，並稱要由黃才又與方照明「處理」，黃才又先至
    被告住處。
  行動電話門號0000000000（被告葉俊儀）撥出與門號000000
    000 （『明仔』）於98年8 月10日19時11分04秒之對話如下
    （見15693 號偵卷第193 頁）：
    葉俊儀：喂！
    『明仔』：喂！
    葉俊儀：喂，到哪裡？
    『明仔』：大崗山。
    葉俊儀：快點，人家在等了！
    『明仔』：他有在你那裡嗎？
    葉俊儀：他要拿皮包去給我老婆。
    『明仔』：你在家？
    葉俊儀：對！
  行動電話門號0000000000（被告葉俊儀）撥出與門號000000
    000 （『明仔』）於98年8 月10日19時14分50秒之對話如下
    （見15693 號偵卷第193 至194 頁）：
    葉俊儀：喂！麻煩你駛過來。
    『明仔』：駛過去一下。
    葉俊儀：人家拿到馬上走。
    『明仔』：我這裡不夠啦！
    葉俊儀：半半哪。
    『明仔』：對啊。」等語。
    由上開2 通訊監察內容可知，黃才又至被告住處後，被告立
    即打電話予方照明，告知買家已到達，並問方照明買方是否
    在被告住處，被告稱買方拿到甲基安非他命即離開，惟方照
    明則表示，其身邊連「半半」數量的毒品都不到等語。綜合
    上開各次通訊監察內容所示，並參酌證人黃才又於原審審理
    時，亦不否認其認識「明仔」此人（見原審卷第70頁），足
    認被告葉俊儀前揭辯稱：當時是因為黃才又與「明仔」曾發
    生過衝突，黃才又不想跟「明仔」說話，所以才要伊幫忙問
    「明仔」有無毒品等語，應非無稽。
  (2)本件被告葉俊儀之所以與「明仔」聯絡購買甲基安非他命事
    宜，係因證人黃才又曾與「明仔」發生過衝突，其始代黃才
    又向「明仔」詢問有關購買毒品事宜，前已述及；又99年8
    月10日，係「明仔」之女友前去與證人黃才又交易，並在被
    告葉俊儀家樓下將毒品交付予黃才又之情，亦經證人黃才又
    於偵查中證陳如上，而可認被告葉俊儀就本件「明仔」與黃
    才又間之毒品交易，並未參與其中之交付或收取價款等販毒
    核心事項。是綜合98年8 月10日甲基安非他命交易過程之通
    訊監察內容，可知係黃才又先向被告表示要向「明仔」購買
    甲基安非他命，請被告代為連繫，被告亦表示應由黃才又與
    「明仔」處理；及其後由「明仔」之女友交付甲基安非他命
    予黃才又等情，足認被告葉俊儀辯稱其係為黃才又與「明仔
    」聯繫購買毒品甲基安非他命，係意在幫助黃才又得以順利
    購得毒品以供施用，而非意在幫助或與「明仔」等人共同販
    賣甲基安非他命等語，核堪採信。
  3.綜上所述，被告葉俊儀上開任意性之自白，經查既與事實相
    符，自得採為論科之依據。事證已臻明確，被告葉俊儀幫助
    施用第二級毒品犯行，堪以認定。
二、論罪科刑部分：
  (一)被告林欣怡部分：
  1.核被告林欣怡就附表編號1 至11之所為，均係犯毒品危害防
    制條例第4 條第2 項之販賣第二級毒品罪。被告林欣怡與蘇
    惠君就上開犯行有犯意聯絡及行為分擔，為共同正犯。被告
    林欣怡持有第二級毒品甲基安非他命後，分別出售予附表各
    編號所示之人，其各次持有之低度行為，應為販賣之高度行
    為所吸收，皆不再另論（原判決就此部分雖漏未論述，然既
    不影響判決本旨，爰由本院逕予補充）。又被告林欣怡所犯
    上開11次販賣第二級毒品犯行，犯意各別，行為互殊，應予
    分論併罰。被告林欣怡就上開11次販賣第二級毒品犯行迭於
    警詢、偵查、原審及本院審理中均自白不諱，前已述及，爰
    悉依毒品危害防制條例第17條第2 項規定，減輕其刑。
  2.至被告林欣怡固主張其於99年5 月5 日警詢時，即已供出另
    名共犯陳建智，故其此部分所為，符合毒品危害防制條例第
    17條第1 項之規定，自應依該規定減輕其刑。惟按，「犯第
    4 條至第8 條、第10條或第11條之罪，供出毒品來源，因而
    查獲其他正犯或共犯者，減輕或免除其刑。」毒品危害防制
    條例第17條第1 項固定有明文。惟該條文之立法意旨係為鼓
    勵毒品下游者舉發其上游供應者，以擴大查緝績效，達致從
    根源遏阻、禁絕之目的；倘該上游供應人已經先遭查緝人員
    鎖定，縱然下游之人供出線索，或所舉發者僅屬平行之共同
    正犯而非上、下游關係者，即不合上揭立法趣旨，無該寬典
    適用餘地（最高法院99年度臺上字第2445號判決參照）。查
    被告林欣怡於警詢中供出另有陳建智亦為蘇惠君代售、代送
    毒品2 次，警方因而查獲陳建智，此有被告林欣怡，及案外
    人陳建智之警詢筆錄在卷可按（見警一卷第19頁、原審卷第
    115 頁正面），固堪認定，然陳建智與被告林欣怡既均係為
    蘇惠君代售、代送毒品，有如前述，則陳建智與被告林欣怡
    自不具上、下游關係，而非被告林欣怡之毒品來源；況且，
    陳建智與被告林欣怡、蘇惠君2 人共同販賣毒品甲基安非他
    命（2 次）之地點，均在臺南縣仁德鄉六甲村（現改制為臺
    南市仁德區六甲里），此亦經被告林欣怡及案外人陳建智於
    前開警詢供陳明確，核與被告林欣怡本件經論罪科刑之犯罪
    行為，並無關聯，揆諸上開最高法院判決意旨，被告林欣怡
    實無從因供出陳建智，而得邀毒品危害防制條例第17條第1
    項減刑之寬典，是被告林欣怡此部分主張，尚無可採納。
  (二)被告葉俊儀部分：
  1.被告葉俊儀就黃才又之施用第二級毒品甲基安非他命犯罪行
    為，予以助力，使其可獲得甲基安非他命以供施用，則核被
    告葉俊儀所為，係犯刑法第30條第1 項前段、毒品危害防制
    條例第10條第2 項之幫助施用第二級毒品罪。被告葉俊儀幫
    助他人犯施用第二級毒品罪，應依刑法第30條第2 項之規定
    ，按正犯之刑減輕之。
  2.按毒品危害防制條例第17條第1 項規定為：「犯第四條至第
    八條、第十條或第十一條之罪，供出毒品來源，因而查獲其
    他正犯或共犯者，減輕或免除其刑。」其立法旨意在於鼓勵
    被告具體提供其毒品上游，擴大追查毒品來源，俾有效斷絕
    毒品之供給，以杜絕毒品泛濫，祇須被告願意供出毒品來源
    之上手，因而查獲其他正犯或共犯者，即可邀減輕或免除其
    刑之寬典（最高法院100 年臺上字第4787號判決意旨參照）
    。而為符合毒品危害防制條例此條項鼓勵自新之立法意旨，
    縱供出毒品來源，因而查獲其他正犯或共犯者，並非正犯，
    而係從犯，自亦應有此減刑規定之適用。查本件被告葉俊儀
    幫助證人黃才又購買毒品之上游「明仔」，即係方照明，業
    經被告葉俊儀於警詢供陳甚明（見警一卷第226 頁）；又警
    方依據被告葉俊儀前開指認，因而查獲方照明，檢察官並已
    就方照明前揭販賣第二級毒品甲基安非他命予黃才又之行為
    提起公訴之情，亦有臺南市警察局第四分局刑事案件報告表
    、臺灣高雄地方法院檢察署99年度偵字第34501 號起訴書等
    件可稽（見99年度偵字第34501 號卷第1 至3 頁、本院卷第
    76至78頁），堪認被告葉俊儀此部分所為，符合毒品危害防
    制條例第17條第1 項之規定，自應予以減輕其刑，並與前開
    幫助犯減輕其刑部分，依法遞減之。至公訴意旨認被告葉俊
    儀上揭所為，應論以毒品危害防制條例第4 條第2 項之販賣
    第二級毒品罪（起訴書固記載葉俊儀所為，應論以幫助販賣
    第二級毒品罪，惟業經檢察官於原審更正如上），固有未恰
    ，惟因此二者社會基本事實同一，本院自得變更起訴法條。
三、原審就被告林欣怡部分，認其罪證明確，因而適用毒品危害
    防制條例第4 條第2 項、第17條第2 項、第18條第1 項前段
    、第19條第1 項，刑法第11條、第28條、第51條第5 款等規
    定，並審酌被告林欣怡販賣毒品予他人，助長毒品氾濫，間
    接影響社會治安，所為甚值非難，惟念其自為警查獲之初即
    坦承全部犯行，配合供出共犯，並使警方得以查獲陳建智，
    犯後態度尚稱良好，又其販賣毒品之次數雖多，惟各次數量
    及所得金額均不高，販賣情節尚非重大，加以其年紀尚輕，
    前除曾因施用毒品經送觀察、勒戒外，別無其他犯罪紀錄，
    有其臺灣高等法院被告前案紀錄表在卷可查，應係年輕識淺
    、貪圖小利致罹重罪，犯後已見悔意，復斟酌扣案未及賣出
    之甲基安非他命數量等一切情狀，認檢察官就其各次犯行均
    求處有期徒刑4 年，稍嫌過重，爰分別量處如附表各編號所
    示之刑。復衡酌刑法第51條數罪併罰之定應執行之刑，係出
    於刑罰經濟與責罰相當之考量，並非予以犯罪行為人或受刑
    人不當之利益，為一種特別的量刑過程，其定執行刑之立法
    方式，採限制加重原則，亦即非以累加方式定應執行刑，本
    件被告林欣怡多次販賣毒品行為，每次犯罪手法類似，時間
    緊接，如以實質累加方式定應執行刑，則處罰之刑度顯將超
    過其行為之不法內涵，違反罪責原則，及考量因生命有限，
    刑罰對被告造成之痛苦程度，係隨刑度增加而生加乘效果，
    非以等比方式增加，是以隨罪數增加遞減刑罰方式，當足以
    評價被告林欣怡行為之不法性（即多數犯罪責任遞減原則）
    ；及被告林欣怡供出他案共犯陳建智，協助警方查獲販毒行
    為人陳建智，究已相當程度減省司法查緝毒品案件所耗費之
    資源，並抑制行為人陳建智續為犯罪，就杜絕毒品之氾濫非
    無助益，本於鼓勵犯罪行為人具體提供資訊以利檢警查緝之
    考量，爰定其應執行刑為有期徒刑12年。復說明：(一)扣案之
    白色晶體1 包，經檢驗係第二級毒品甲基安非他命（驗後淨
    重為1.134 公克），前已述及，爰於被告林欣怡所犯最後1
    次販賣第二級毒品罪名項下，依毒品危害防制條例第18條第
    1 項前段規定，宣告沒收銷燬。另包裝該毒品之包裝袋1 只
    ，因與其上所殘留之毒品難以析離，且無析離之實益與必要
    ，應視同毒品，一併沒收銷燬之；至送驗耗損部分之毒品因
    已滅失，爰不另宣告沒收銷燬。(二)扣案之門號0000000000號
    SIM 卡1 枚與SONY ERICSSON 牌行動電話1 支，為被告林欣
    怡所有，供其聯絡如附表編號5 至11之毒品交易所用，業據
    被告林欣怡於原審供陳明確（見原審卷第94頁），並有前述
    通聯紀錄可證，應依毒品危害防制條例第19條第1 項規定，
    於各該罪行項下宣告沒收。未扣案之門號0000000000號行動
    電話壹支（含SIM 卡1 枚），係共犯蘇惠君所有，供被告林
    欣怡持以聯絡如附表編號1 至4 之毒品交易所用，此亦經被
    告林欣怡於偵查中陳述在卷（見15693 號偵第168 頁），爰
    依毒品危害防制條例第19條第1 項規定，及共犯責任共同原
    則，於前開各該罪行項下宣告沒收。(三)被告林欣怡未扣案之
    各次販賣毒品所得（不含附表編號4 未取得之價金500 元）
    ，雖本應依毒品危害防制條例第19條第1 項規定，與共犯蘇
    惠君連帶宣告沒收，如一部或全部不能沒收，則連帶抵償，
    惟因蘇惠君已死亡（此有臺灣高雄地方法院檢察署99年度偵
    字第25354 號不起訴書可稽，見本院卷第109 頁），應無於
    執行時發生重複沒收、重複抵償之虞，爰於被告林欣怡各該
    罪刑項下單獨宣告沒收，而不為與蘇惠君連帶沒收、連帶抵
    償之諭知。(四)在被告林欣怡上開住處扣得之第三級毒品愷他
    命1 小包（毛重0.5 公克）、吸管2 支、門號0000000000號
    行動電話SIM 卡1 枚，因查無積極證據證明與被告林欣怡本
    件犯罪有何關連，爰均不予宣告沒收。經核原判決此部分認
    事用法，均無不合，量刑亦屬允當。被告林欣怡上訴意旨指
    摘原判決量刑過重，且就供出陳建智部分，未依毒品危害防
    制條例第17條第1 項規定，減輕其刑，而有不當，為無理由
    ，應予駁回。
四、原審就被告葉俊儀部分予以論處罪刑，固非無見。惟查：(一)
    被告葉俊儀前揭所為應論以刑法第30條第1 項前段、毒品危
    害防制條例第10條第2 項之幫助施用第二級毒品罪，前已述
    及，原審依毒品危害防制條例第4 條第2 項之販賣第二級毒
    品罪予以論科，事實認定容屬有誤。(二)被告葉俊儀供出毒品
    來源方照明，並因而查獲，亦經認明如前，原判決未依毒品
    危害防制條例第17條第1 項規定減輕其刑，亦有未合。被告
    葉俊儀上訴意旨，主張其所為應論以幫助施用第二級毒品罪
    ，且有供出毒品來源，因而查獲，應依毒品危害防制條例第
    17條第1 項減輕其刑，為有理由，自應由本院將原判決此部
    分撤銷改判。爰審酌被告葉俊儀前有施用毒品前科，此有其
    臺灣高等法院被告前案紀錄表在卷可按，應知毒品對人身心
    戕害之嚴重性，竟仍幫助黃才又向方照明購買第二級毒品甲
    基安非他命以供施用，所為實屬非是，惟念其犯後坦認犯行
    ，態度尚稱良好、犯罪情節非重等一切情狀，量處有期徒刑
    3 月，並諭知以1,000 元折算1 日之易科罰金折算標準。未
    扣案之門號0000000000號行動電話1 支（含SIM 卡1 枚），
    為被告葉俊儀所有，供其幫助黃才又購買毒品甲基安非他命
    施用犯罪所用，固據被告葉俊儀於原審供陳明確（見原審字
    卷第87頁），並有前述通訊監察譯文附卷可憑，然就幫助犯
    而言，被告葉俊儀既未參與實行施用第二級毒品犯罪行為，
    則針對正犯沒收之規定，即無適用於幫助犯葉俊儀之餘地，
    故前開行動電話（含SIM 卡），即無諭知沒收之必要，附此
    敘明。
、檢察官移送併辦部分（即臺灣高雄地方法院檢察署99年度偵
    字第34501 號部分），與本件起訴被告葉俊儀部分，係屬同
    一事實，本院自得併予審究，附此敘明。
據上論結，應依刑事訴訟法第368 條、第369 條第1 項前段、第
364 條、第299 條第1 項前段、第300 條，毒品危害防制條例第
10條第2 項、第17條第1 項，刑法第11條前段、30條第1 項前段
、第2 項、第41條第1 項前段，判決如主文。
本案經檢察官郭振昌到庭執行職務。
中    華    民    國   100    年    11    月    9     日
                  刑事第八庭    審判長法  官  李炫德
                                      法  官  張盛喜
                                      法  官  徐美麗
以上正本證明與原本無異。
被告葉俊儀部分，葉俊儀不得上訴。檢察官如不服本判決應於收
受本判決後10日內向本院提出上訴書狀，其未敘述上訴理由者，
並得於提起上訴後10日內向本院補提理由書狀（均須按他造當事
人之人數附繕本）「切勿逕送上級法院」。
被告林欣怡部分，檢察官及林欣怡如不服本判決應於收受本判決
後10日內向本院提出上訴書狀，其未敘述上訴理由者，並得於提
起上訴後10日內向本院補提理由書狀（均須按他造當事人之人數
附繕本）「切勿逕送上級法院」。
中    華    民    國   100    年    11    月    9     日
                                      書記官  白  蘭
附錄本判決論罪科刑法條：
《毒品危害防制條例第4 條第2 項》
製造、運輸、販賣第二級毒品者，處無期徒刑或7 年以上有期徒
刑，得併科新臺幣1 千萬元以下罰金。
《毒品危害防制條例第10條第2 項》
施用第二級毒品者，處 3 年以下有期徒刑。
《刑法第30條》
幫助他人實行犯罪行為者，為幫助犯。雖他人不知幫助之情者，
亦同。
幫助犯之處罰，得按正犯之刑減輕之。
附表：
┌─┬──────┬────────────┬───┬──────┬────────────┐
│編│  時    間  │     地       點        │買受人│買賣毒品種類│原審宣告刑              │
│號│            ├────────────┤      │、數量、價格│                        │
│  │            │     聯 絡 方 式        │      │（新台幣）  │                        │
├─┼──────┼────────────┼───┼──────┼────────────┤
│1 │98年11月21日│高雄市阿蓮區阿蓮國中附近│鄭吉祥│甲基安非他命│處有期徒刑年陸月，未扣│
│  │15時35分前後├────────────┤叫友人│、500元     │案之0000000000│
│  │            │被告林欣怡以門號        │劉建興│            │號行動電話壹具（含SIM卡 │
│  │            │0000000000號行動電話與買│前往購│            │壹枚）沒收，如全部或一部│
│  │            │受人門號0000000000號行動│買    │            │不能沒收時，追徵其價額，│
│  │            │電話聯絡                │      │            │未扣案之販賣第二級毒品所│
│  │            │                        │      │            │得新臺幣伍佰元沒收，如全│
│  │            │                        │      │            │部或一部不能沒收時，以其│
│  │            │                        │      │            │財產抵償之。            │
├─┼──────┼────────────┼───┼──────┼────────────┤
│2 │98年11月21日│高雄市阿蓮區阿蓮國小附近│許福建│甲基安非他命│處有期徒刑年陸月，未扣│
│  │18時9分前後 │某黑輪攤對面            │      │、500元     │案之0000000000│
│  │            ├────────────┤      │            │號行動電話壹具（含SIM卡 │
│  │            │被告林欣怡以門號        │      │            │壹枚）沒收，如全部或一部│
│  │            │0000000000號行動電話與買│      │            │不能沒收時，追徵其價額，│
│  │            │受人門號0000000000號行動│      │            │未扣案之販賣第二級毒品所│
│  │            │電話聯絡                │      │            │得新臺幣伍佰元沒收，如全│
│  │            │                        │      │            │部或一部不能沒收時，以其│
│  │            │                        │      │            │財產抵償之。            │
├─┼──────┼────────────┼───┼──────┼────────────┤
│3 │98年11月24日│同編號2                 │許福建│甲基安非他命│處有期徒刑年陸月，未扣│
│  │15時30分前後├────────────┤      │、500元     │案之0000000000│
│  │            │同編號2                 │      │            │號行動電話壹具（含SIM卡 │
│  │            │                        │      │            │壹枚）沒收，如全部或一部│
│  │            │                        │      │            │不能沒收時，追徵其價額，│
│  │            │                        │      │            │未扣案之販賣第二級毒品所│
│  │            │                        │      │            │得新臺幣伍佰元沒收，如全│
│  │            │                        │      │            │部或一部不能沒收時，以其│
│  │            │                        │      │            │財產抵償之。            │
├─┼──────┼────────────┼───┼──────┼────────────┤
│4 │99年2月2日  │高雄市阿蓮區「聯華書局」│許福建│甲基安非他命│處有期徒刑年陸月，未扣│
│  │21時15分前後│旁                      │      │、1000元，欠│案之0000000000│
│  │            ├────────────┤      │500元未付   │號行動電話壹具（含SIM卡 │
│  │            │同編號2                 │      │            │壹枚）沒收，如全部或一部│
│  │            │                        │      │            │不能沒收時，追徵其價額，│
│  │            │                        │      │            │未扣案之販賣第二級毒品所│
│  │            │                        │      │            │得新臺幣伍佰元沒收，如全│
│  │            │                        │      │            │部或一部不能沒收時，以其│
│  │            │                        │      │            │財產抵償之。            │
├─┼──────┼────────────┼───┼──────┼────────────┤
│5 │99年5月4日  │高雄市田寮區「月世界土雞│許福建│甲基安非他命│處有期徒刑年陸月，扣案│
│  │20時32分前後│城」附近                │      │、500元     │之SONY ERICSSON牌行動電 │
│  │            ├────────────┤      │            │話壹具及00000000│
│  │            │被告林欣怡以門號        │      │            │八０號SIM卡壹枚均沒收， │
│  │            │0000000000號行動電話與買│      │            │未扣案之販賣第二級毒品所│
│  │            │受人門號0000000000號行動│      │            │得新臺幣伍佰元沒收，如全│
│  │            │電話聯絡                │      │            │部或一部不能沒收時，以其│
│  │            │                        │      │            │財產抵償之。            │
├─┼──────┼────────────┼───┼──────┼────────────┤
│6 │99年5月4日  │同編號5                 │許振順│甲基安非他命│處有期徒刑年陸月，扣案│
│  │20時30分前後├────────────┤      │、500元     │之SONY ERICSSON牌行動電 │
│  │            │被告林欣怡以門號        │      │            │話壹具及00000000│
│  │            │0000000000號行動電話與買│      │            │八０號SIM卡壹枚均沒收， │
│  │            │受人門號0000000000號行動│      │            │未扣案之販賣第二級毒品所│
│  │            │電話聯絡                │      │            │得新臺幣伍佰元沒收，如全│
│  │            │                        │      │            │部或一部不能沒收時，以其│
│  │            │                        │      │            │財產抵償之。            │
├─┼──────┼────────────┼───┼──────┼────────────┤
│7 │99年4月28日 │高雄市岡山區岡山魚市場  │葉俊儀│甲基安非他命│處有期徒刑年陸月，扣案│
│  │10時57分前後├────────────┤      │、500元     │之SONY ERICSSON牌行動電 │
│  │            │被告林欣怡以門號        │      │            │話壹具及00000000│
│  │            │0000000000號行動電話與買│      │            │八０號SIM卡壹枚均沒收， │
│  │            │受人門號0000000000號行動│      │            │未扣案之販賣第二級毒品所│
│  │            │電話聯絡                │      │            │得新臺幣伍佰元沒收，如全│
│  │            │                        │      │            │部或一部不能沒收時，以其│
│  │            │                        │      │            │財產抵償之。            │
├─┼──────┼────────────┼───┼──────┼────────────┤
│8 │99年4月29日 │同編號7                 │葉俊儀│甲基安非他命│處有期徒刑年陸月，扣案│
│  │10時53分前後├────────────┤      │、500元     │之SONY ERICSSON牌行動電 │
│  │            │同編號7                 │      │            │話壹具及00000000│
│  │            │                        │      │            │八０號SIM卡壹枚均沒收， │
│  │            │                        │      │            │未扣案之販賣第二級毒品所│
│  │            │                        │      │            │得新臺幣伍佰元沒收，如全│
│  │            │                        │      │            │部或一部不能沒收時，以其│
│  │            │                        │      │            │財產抵償之。            │
├─┼──────┼────────────┼───┼──────┼────────────┤
│9 │99年5月1日  │同編號7                 │葉俊儀│甲基安非他命│處有期徒刑年陸月，扣案│
│  │12時28分前後├────────────┤      │、500元     │之SONY ERICSSON牌行動電 │
│  │            │同編號7                 │      │            │話壹具及00000000│
│  │            │                        │      │            │八０號SIM卡壹枚均沒收， │
│  │            │                        │      │            │未扣案之販賣第二級毒品所│
│  │            │                        │      │            │得新臺幣伍佰元沒收，如全│
│  │            │                        │      │            │部或一部不能沒收時，以其│
│  │            │                        │      │            │財產抵償之。            │
├─┼──────┼────────────┼───┼──────┼────────────┤
│10│99年5月3日  │同編號7                 │葉俊儀│甲基安非他命│處有期徒刑年陸月，扣案│
│  │17時24分前後├────────────┤      │、500元     │之SONY ERICSSON牌行動電 │
│  │            │同編號7                 │      │            │話壹具及00000000│
│  │            │                        │      │            │八０號SIM卡壹枚均沒收， │
│  │            │                        │      │            │如全部或一部不能沒收時，│
│  │            │                        │      │            │追徵其價額，未扣案之販賣│
│  │            │                        │      │            │第二級毒品所得新臺幣伍佰│
│  │            │                        │      │            │元沒收，如全部或一部不能│
│  │            │                        │      │            │沒收時，以其財產抵償之。│
├─┼──────┼────────────┼───┼──────┼────────────┤
│11│99年5月4日  │高雄市阿蓮區葉俊儀所開設│葉俊儀│甲基安非他命│處有期徒刑年陸月，扣案│
│  │下午某時    │之「真真檳榔攤」旁      │      │、500元     │之第二級毒品甲基安非他命│
│  │            ├────────────┤      │            │壹包（含包裝袋壹只，驗後│
│  │            │同編號7                 │      │            │凈重壹點壹參肆公克）沒收│
│  │            │                        │      │            │銷燬之，扣案之SONY ERICS│
│  │            │                        │      │            │SON牌行動電話壹具及０九 │
│  │            │                        │      │            │00000000號SIM 卡│
│  │            │                        │      │            │壹枚均沒收，未扣案之販賣│
│  │            │                        │      │            │第二級毒品所得新臺幣伍佰│
│  │            │                        │      │            │元沒收，如全部或一部不能│
│  │            │                        │      │            │沒收時，以其財產連帶抵償│
│  │            │                        │      │            │之。                    │
└─┴──────┴────────────┴───┴──────┴────────────┘